【裁判字號】    98,交聲,142
【裁判日期】    980225
【裁判案由】    聲明異議
【裁判全文】
臺灣臺南地方法院交通事件裁定         98年度交聲字第142號
移送機關    交通部公路總局嘉義區監理所麻豆監理站
異議人即
受處分人    昱家實業有限公司
法定代理人  甲○○
上列異議人即受處分人因違反道路交通管理處罰條例案件，對於
交通部公路總局嘉義區監理所麻豆監理站97年12月31日所為之裁
決處分（處分案號：麻監裁罰字第裁75-A00000000號），聲明異
議，本院裁定如下：
    主    文
異議駁回。
    理    由
一、原處分意旨略以：異議人即受處分人昱家實業有限公司（下
    稱異議人）所有車牌號碼TG-5796號自用小客車，於民國97
    年11月6日0時1分許，行經臺北市市○○道○段214號前（往
    東平面道）時，因該路段限速40公里，而汽車駕駛人行車速
    度為61公里，已超過規定之最高時速20公里以上40公里以下
    ，遭臺北市政府警察局交通警察大隊逕行製單舉發，嗣經移
    送機關即交通部公路總局嘉義區監理所麻豆監理站（下稱原
    處分機關）以違規事實明確，依道路交通管理處罰條例第40
    條、第63條第1項第1款（原處分漏載第1項第1款）及違反道
    路交通管理事件統一裁罰基準及處理細則之規定，裁處異議
    人罰鍰新臺幣（下同）1,800元，並記違規點數1點等語。
二、本件聲明異議意旨略以：依據警政署97年1月17日通報各單
    位停用感應式線圈，先暫停超速違規採證，且並無通報感應
    式線圈恢復超速違規採證，如何能正確證明當時感應圈是在
    正常之下的拍照，而校驗儀器之公正性及標準性均有疑問；
    又以凌晨12點01分，人車稀少，要求車速維持40公里以下，
    不符正常要求，且浪費能源，減低道路使用效率，顯非正常
    有效之法規，本案依法可以不罰等語。
三、按汽車駕駛人，行車速度，超過規定之最高時速，或低於規
    定之最低時速，除有第43條第1項第2款情形外，處1,200元
    以上2,400元以下罰鍰，並記違規點數1點，道路交通管理處
    罰條例第40條、第63條第1項第1款分別定有明文。
四、經查：
  (一)異議人所有車牌號碼TG-5796號之自用小客車，於上開時地
    行經速限為每小時40公里之臺北市市○○道○段214號前（往
    東平面段）時，經臺北市政府警察局交通警察大隊以科學儀
    器採證測得其時速為61公里，超速21公里行駛，而逕行製單
    舉發，嗣經原處分機關依法裁處異議人罰鍰1,800元並記違
    規點數1點之事實，有臺北市政府警察局97年11月25日北市
    警交大字第A00000000號舉發違反道路交通管理事件通知單
    、原處分機關97年12月31日麻監裁罰字第裁75-A00000000號
    裁決書及照片各1份附卷可稽，且為異議人所不否認，此部
    分事實堪可認定。
  (二)異議人雖主張感應式線圈正確性可疑，已不得用於超速違規
    採證，且校驗儀器之公正性及標準性均有疑問等語；然查，
    本件採證照片係採用固定式雷達式測速照相器所拍攝，非異
    議人所稱之感應式線圈，而上開測速照相器係利用發射雷達
    波反射原理，針對移動之車輛實施速度偵測，其準確性並無
    疑義，且該雷達測速儀業經經濟部標準檢驗局檢定合格，有
    臺北市政府警察局大安分局98年2月12日北市警安分交字第
    09830383600號函及其所附經濟部標準檢驗局雷達測速儀檢
    定合格證書（檢定日期為97年7月21日，有效期限至98年7月
    31日)在卷可稽，故該照相式雷達測速儀之正確性即已可認
    定，異議人此部分之主張，並無理由。
  (三)至於異議人另稱以當時凌晨12點01分，人車稀少，要求車速
    維持40公里以下，不符正常要求，且浪費能源，減低道路使
    用效率，顯非正常有效之法規等語，惟查，該路段之時速限
    制是否適當，應由異議人另向該路段之主管機關提出建議，
    非屬本院權責，然在該路段時速限制變更前，異議人仍應依
    行駛時所定之速限行駛，是異議人此部分之主張，亦屬無據
    。
  (四)綜上所述，異議人所有之車牌號碼TG-5796號自用小客車，
    於上揭時、地有超速駕駛之違規事實既可認定，則原處分機
    關以異議人違反道路交通管理處罰條例第40條之規定，依據
    同條例第63條第1項第1款（原處分漏載第1項第1款）及違反
    道路交通管理事件統一裁罰基準及處理細則之規定，裁處異
    議人罰鍰1,800元，並記違規點數1點，核無不當，本件異議
    人之異議為無理由，應予駁回。
五、據上論結，應依道路交通管理處罰條例第87條第2項、道路
    交通案件處理辦法第19條，裁定如主文。
中    華    民    國    98    年    2     月    25    日
                    交通法庭  法  官 張家瑛
以上正本證明與原本無異。
如不服本裁定，應於收受送達後5日內向本院提出抗告狀。（應
附繕本）
                              書記官 李淑惠
中    華    民    國    98    年    2     月    27    日


司法院資訊處製作；財團法人民間司法改革基金會備份。
